臺灣士林地方法院民事簡易判決
111年度士簡字第336號
原      告  張榮恭



訴訟代理人  劉明鏡律師
被      告  王淑玲

上列當事人間請求損害賠償事件，經本院刑事庭裁定移送前來（
本院110年度附民字第648號），本院於中華民國111年5月19日言
詞辯論終結，判決如下︰
    主  文
被告應給付原告新臺幣捌萬零陸佰捌拾元，及自民國一百一十年
十月十三日起至清償之日止，按週年利率百分之五計算之利息。
原告其餘之訴駁回。
本判決原告勝訴部分得假執行。但被告以新臺幣捌萬零陸佰捌拾元為原告預供擔保後，得免為假執行。 
    事實及理由
一、按法官有民事訴訟法第32條之情形或該條所定以外之情形，
                                                                                                
                                                                                                足
                                                                                                認
                                                                                                其
                                                                                                執
                                                                                                行
                                                                                                職
                                                                                                務
                                                                                                有
                                                                                                偏
                                                                                                頗
                                                                                                之
                                                                                                虞
                                                                                                者
                                                                                                ，
                                                                                                當
                                                                                                事
                                                                                                人
                                                                                                得
                                                                                                聲
                                                                                                請
                                                                                                法
                                                                                                官
                                                                                                迴
                                                                                                避
                                                                                                ；
                                                                                                法
                                                                                                官
                                                                                                被
                                                                                                聲
                                                                                                請
                                                                                                迴
                                                                                                避
                                                                                                者
                                                                                                ，
                                                                                                在
                                                                                                該
                                                                                                聲
                                                                                                請
                                                                                                事
                                                                                                件
                                                                                                終
                                                                                                結
                                                                                                前
                                                                                                ，
                                                                                                應
                                                                                                停
                                                                                                止
                                                                                                訴
                                                                                                訟
                                                                                                程
                                                                                                序
                                                                                                。
                                                                                                但
                                                                                                其
                                                                                                聲
                                                                                                請
                                                                                                因
                                                                                                違
                                                                                                背
                                                                                                第
                                                                                                3
                                                                                                3
                                                                                                條
                                                                                                第
                                                                                                2
                                                                                                項
                                                                                                或
                                                                                                第
                                                                                                3
                                                                                                4
                                                                                                條
                                                                                                第
                                                                                                1
                                                                                                項
                                                                                                或
                                                                                                第
                                                                                                2
                                                                                                項
                                                                                                之
                                                                                                規
                                                                                                定
                                                                                                ，
                                                                                                或
                                                                                                顯
                                                                                                係
                                                                                                意
                                                                                                圖
                                                                                                延
                                                                                                滯
                                                                                                訴
                                                                                                訟
                                                                                                而
                                                                                                為
                                                                                                者
                                                                                                ，
                                                                                                不
                                                                                                在
                                                                                                此
                                                                                                限
                                                                                                ，
                                                                                                民
                                                                                                事
                                                                                                訴
                                                                                                訟
                                                                                                法
                                                                                                第
                                                                                                3
                                                                                                3
                                                                                                條
                                                                                                第
                                                                                                1
                                                                                                項
                                                                                                及
                                                                                                第
                                                                                                3
                                                                                                7
                                                                                                條
                                                                                                第
                                                                                                1
                                                                                                項
                                                                                                分
                                                                                                別
                                                                                                定
                                                                                                有
                                                                                                明
                                                                                                定
                                                                                                。
                                                                                                經
                                                                                                查
                                                                                                ，
                                                                                                本
                                                                                                件
                                                                                                原
                                                                                                告
                                                                                                提
                                                                                                起
                                                                                                本
                                                                                                件
                                                                                                訴
                                                                                                訟
                                                                                                後
                                                                                                ，
                                                                                                本
                                                                                                院
                                                                                                定
                                                                                                於
                                                                                                民
                                                                                                國
                                                                                                1
                                                                                                1
                                                                                                1
                                                                                                年
                                                                                                3
                                                                                                月
                                                                                                3
                                                                                                1
                                                                                                日
                                                                                                行
                                                                                                審
                                                                                                理
                                                                                                程
                                                                                                序
                                                                                                ，
                                                                                                然
                                                                                                被
                                                                                                告
                                                                                                於
                                                                                                1
                                                                                                1
                                                                                                1
                                                                                                年
                                                                                                3
                                                                                                月
                                                                                                2
                                                                                                8
                                                                                                日
                                                                                                具
                                                                                                狀
                                                                                                主
                                                                                                張
                                                                                                本
                                                                                                件
                                                                                                原
                                                                                                告
                                                                                                、
                                                                                                證
                                                                                                人
                                                                                                李
                                                                                                綺
                                                                                                敏
                                                                                                、
                                                                                                陳
                                                                                                漢
                                                                                                胤
                                                                                                涉
                                                                                                嫌
                                                                                                刑
                                                                                                事
                                                                                                偽
                                                                                                證
                                                                                                等
                                                                                                犯
                                                                                                罪
                                                                                                ，
                                                                                                並
                                                                                                要
                                                                                                求
                                                                                                法
                                                                                                院
                                                                                                就
                                                                                                此
                                                                                                依
                                                                                                刑
                                                                                                事
                                                                                                訴
                                                                                                訟
                                                                                                法
                                                                                                第
                                                                                                2
                                                                                                4
                                                                                                0
                                                                                                、
                                                                                                2
                                                                                                4
                                                                                                1
                                                                                                條
                                                                                                告
                                                                                                發
                                                                                                上
                                                                                                開
                                                                                                人
                                                                                                等
                                                                                                刑
                                                                                                事
                                                                                                犯
                                                                                                罪
                                                                                                ，
                                                                                                同
                                                                                                時
                                                                                                以
                                                                                                法
                                                                                                院
                                                                                                未
                                                                                                先
                                                                                                行
                                                                                                告
                                                                                                發
                                                                                                上
                                                                                                述
                                                                                                人
                                                                                                竟
                                                                                                先
                                                                                                行
                                                                                                開
                                                                                                庭
                                                                                                為
                                                                                                由
                                                                                                ，
                                                                                                聲
                                                                                                請
                                                                                                法
                                                                                                官
                                                                                                迴
                                                                                                避
                                                                                                ，
                                                                                                本
                                                                                                院
                                                                                                乃
                                                                                                依
                                                                                                民
                                                                                                事
                                                                                                訴
                                                                                                訟
                                                                                                法
                                                                                                第
                                                                                                3
                                                                                                7
                                                                                                條
                                                                                                第
                                                                                                1
                                                                                                項
                                                                                                前
                                                                                                段
                                                                                                規
                                                                                                定
                                                                                                取
                                                                                                消
                                                                                                原
                                                                                                定
                                                                                                1
                                                                                                1
                                                                                                1
                                                                                                年
                                                                                                3
                                                                                                月
                                                                                                3
                                                                                                1
                                                                                                庭
                                                                                                期
                                                                                                ，
                                                                                                嗣
                                                                                                本
                                                                                                院
                                                                                                合
                                                                                                議
                                                                                                庭
                                                                                                於
                                                                                                1
                                                                                                1
                                                                                                1
                                                                                                年
                                                                                                4
                                                                                                月
                                                                                                1
                                                                                                2
                                                                                                日
                                                                                                以
                                                                                                1
                                                                                                1
                                                                                                1
                                                                                                年
                                                                                                度
                                                                                                士
                                                                                                簡
                                                                                                聲
                                                                                                字
                                                                                                第
                                                                                                2
                                                                                                2
                                                                                                號
                                                                                                裁
                                                                                                定
                                                                                                駁
                                                                                                回
                                                                                                被
                                                                                                告
                                                                                                法
                                                                                                官
                                                                                                迴
                                                                                                避
                                                                                                之
                                                                                                聲
                                                                                                請
                                                                                                ，
                                                                                                原
                                                                                                告
                                                                                                亦
                                                                                                未
                                                                                                對
                                                                                                上
                                                                                                開
                                                                                                裁
                                                                                                定
                                                                                                抗
                                                                                                告
                                                                                                而
                                                                                                確
                                                                                                定
                                                                                                後
                                                                                                ，
                                                                                                本
                                                                                                院
                                                                                                另
                                                                                                定
                                                                                                於
                                                                                                1
                                                                                                1
                                                                                                1
                                                                                                年
                                                                                                5
                                                                                                月
                                                                                                1
                                                                                                9
                                                                                                日
                                                                                                行
                                                                                                審
                                                                                                理
                                                                                                程
                                                                                                序
                                                                                                ，
                                                                                                詎
                                                                                                原
                                                                                                告
                                                                                                於
                                                                                                開
                                                                                                庭
                                                                                                前
                                                                                                又
                                                                                                以
                                                                                                相
                                                                                                同
                                                                                                理
                                                                                                由
                                                                                                聲
                                                                                                請
                                                                                                法
                                                                                                官
                                                                                                迴
                                                                                                避
                                                                                                （
                                                                                                此
                                                                                                聲
                                                                                                請
                                                                                                於
                                                                                                本
                                                                                                件
                                                                                                言
                                                                                                詞
                                                                                                辯
                                                                                                論
                                                                                                終
                                                                                                結
                                                                                                後
                                                                                                ，
                                                                                                亦
                                                                                                經
                                                                                                本
                                                                                                院
                                                                                                合
                                                                                                議
                                                                                                庭
                                                                                                以
                                                                                                1
                                                                                                1
                                                                                                1
                                                                                                年
                                                                                                度
                                                                                                士
                                                                                                簡
                                                                                                聲
                                                                                                字
                                                                                                第
                                                                                                3
                                                                                                6
                                                                                                號
                                                                                                裁
                                                                                                定
                                                                                                駁
                                                                                                回
                                                                                                ）
                                                                                                ，
                                                                                                有
                                                                                                上
                                                                                                開
                                                                                                書
                                                                                                狀
                                                                                                、
                                                                                                裁
                                                                                                定
                                                                                                及
                                                                                                本
                                                                                                院
                                                                                                公
                                                                                                務
                                                                                                電
                                                                                                話
                                                                                                紀
                                                                                                錄
                                                                                                在
                                                                                                卷
                                                                                                可
                                                                                                查
                                                                                                ，
                                                                                                本
                                                                                                院
                                                                                                考
                                                                                                量
                                                                                                本
                                                                                                院
                                                                                                僅
                                                                                                寄
                                                                                                發
                                                                                                開
                                                                                                庭
                                                                                                通
                                                                                                知
                                                                                                ，
                                                                                                原
                                                                                                告
                                                                                                即
                                                                                                先
                                                                                                濫
                                                                                                行
                                                                                                聲
                                                                                                請
                                                                                                法
                                                                                                官
                                                                                                迴
                                                                                                避
                                                                                                ，
                                                                                                聲
                                                                                                請
                                                                                                遭
                                                                                                駁
                                                                                                回
                                                                                                又
                                                                                                放
                                                                                                任
                                                                                                裁
                                                                                                定
                                                                                                確
                                                                                                定
                                                                                                ，
                                                                                                然
                                                                                                嗣
                                                                                                收
                                                                                                受
                                                                                                開
                                                                                                庭
                                                                                                通
                                                                                                知
                                                                                                後
                                                                                                ，
                                                                                                又
                                                                                                再
                                                                                                以
                                                                                                相
                                                                                                同
                                                                                                理
                                                                                                由
                                                                                                聲
                                                                                                請
                                                                                                法
                                                                                                官
                                                                                                迴
                                                                                                避
                                                                                                ，
                                                                                                顯
                                                                                                欲
                                                                                                藉
                                                                                                由
                                                                                                聲
                                                                                                請
                                                                                                法
                                                                                                官
                                                                                                迴
                                                                                                避
                                                                                                之
                                                                                                方
                                                                                                式
                                                                                                拖
                                                                                                延
                                                                                                訴
                                                                                                訟
                                                                                                ，
                                                                                                有
                                                                                                民
                                                                                                事
                                                                                                訴
                                                                                                訟
                                                                                                法
                                                                                                第
                                                                                                3
                                                                                                7
                                                                                                條
                                                                                                第
                                                                                                1
                                                                                                項
                                                                                                但
                                                                                                書
                                                                                                所
                                                                                                列
                                                                                                情
                                                                                                形
                                                                                                ，
                                                                                                依
                                                                                                前
                                                                                                述
                                                                                                規
                                                                                                定
                                                                                                ，
                                                                                                本
                                                                                                件
                                                                                                毋
                                                                                                庸
                                                                                                停
                                                                                                止
                                                                                                訴
                                                                                                訟
                                                                                                程
                                                                                                序
                                                                                                ，
                                                                                                先
                                                                                                予
                                                                                                敘
                                                                                                明
                                                                                                。
二、被告經合法通知，未於言詞辯論期日到場，核無民事訴訟法
    第386條所列各款情事，爰依原告之聲請，由其一造辯論而
    為判決。
三、原告起訴意旨略以：兩造均係位於臺北市○○區○○○道0段000
    巷0弄00○0號之「白雲山莊」社區（下稱系爭社區）住戶，
    被告養狼犬2隻，本應注意飼主應將犬隻以繩索牽引或其他
    類似方式妥善管束，以避免犬隻侵害他人之生命、身體，且
    依當時情形亦無不能注意之特別情事，竟疏未注意，於110
    年2月13日下午3時57分許，在系爭社區花園內遛狗時，解開
    名為「瑪莉」狼犬之牽繩，且未為「瑪莉」配戴防咬嘴罩及
    其餘安全設備，亦未時刻跟隨在「瑪莉」身旁，任由「瑪莉
    」在上開社區奔跑走動，適原告於同日下午3時58分許，接
    獲管理員通知下樓欲關閉車輛車燈，原告飼養之犬隻「花花
    」陪同外出並先行下樓，待原告走至1樓樓梯間時，發現「
    瑪莉」正在追趕「花花」，原告遂上前制止，然遭「瑪莉」
    撲倒在地並啃咬攻擊，致原告受有右手心撕裂傷0.3公分、
    紅腫2x1.5公分、右手背擦傷0.2x0.1公分、0.1x0.1公分，0
    .4x0.3公分、紅腫2x1公分、左手心擦傷0.1x0.2公分、左手
    背擦傷0.1x0.1公分，0.1x0.1公分、0.3x0.2公分、0.3x0.2
    公分、0.1X0.1公分、左手第二指擦傷0.1x0.1公分、撕裂傷
    1公分長、左第四指擦傷0.2x0.1公分、右膝擦傷1.5x0.5公
    分、1.5x0.5公分、2x1公分、1x1公分、左膝擦傷1.5x0.5公
    分等傷害，被告所為顯涉過失侵權行為，應負損害賠償責任
    ，乃依民法第184條第1項前段、第195條第1項規定請求被告
    賠償醫療費680元、精神慰撫金200,000元等語，並聲明：被
    告應給付原告新臺幣（下同）200,680元，及自起訴狀繕本
    送達翌日起至清償日止按年息百分之5計算之利息。
四、被告雖未到庭陳述，然具狀辯稱：原告所受傷勢並非被告飼
    養的犬隻所咬傷，事實上是原告飼養的犬隻「花花」咬傷原
    告，當時是「花花」率先跑近原告，原告傷勢亦符合「花花
    」咬痕，另證人李綺敏、陳漢胤均未親眼目睹狼狗咬人，所
    述不具證明力，且於社區內不繫繩遛狗並非不法，「花花」
    亦多次主動攻擊咬傷被告犬隻，原告仍不繫繩、放養於樓梯
    間自由進出，被告所養犬隻亦應享有同等權利，幸好被告未
    繫繩之犬隻於原告遭「花花」咬傷時，立即制伏「花花」，
    以免原告遭「花花」繼續撕咬頭頸部等語，並聲明：原告之
    訴駁回，如受不利判決，願供擔保請准宣告免為假執行。
五、得心證之理由
　㈠按因故意或過失，不法侵害他人之權利者，負損害賠償責任
    ，民法第184條第1項前段定有明文。就被告是否應負擔侵權
    行為責任乙節，本院認定如下：
　1.被告於上開時間在系爭社區花園內遛狗時，未將其所飼養之
    狼犬「瑪莉」繫上牽繩，且未為「瑪莉」配戴防咬裝置等情
    ，為被告於警詢所自承（見臺灣士林地方檢察署110年度偵
    字第5948號卷【下稱偵卷】第8-9頁），並有監視器畫面翻
    拍照片在卷可查（見偵卷第55頁），另原告於上開時間、地
    點遭犬隻追咬，並受有右手心撕裂傷0.3公分、紅腫2x1.5公
    分、右手背擦傷0.2x0.1公分、0.1x0.1公分，0.4x0.3公分
    、紅腫2x1公分、左手心擦傷0.1x0.2公分、左手背擦傷0.1x
    0.1公分，0.1x0.1公分、0.3x0.2公分、0.3x0.2公分、0.1X
    0.1公分、左手第二指擦傷0.1x0.1公分、撕裂傷1公分長、
    左第四指擦傷0.2x0.1公分、右膝擦傷1.5x0.5公分、1.5x0.
    5公分、2x1公分、1x1公分、左膝擦傷1.5x0.5公分等傷害，
    亦有臺北市立聯合醫院陽明院區診斷證明書在卷可考（見偵
    卷第51頁），上情應堪認定。
　2.原告就事發經過，於偵查及本院刑事庭係主張：110年2月13
    日下午接近傍晚時，我在家裡接到大樓管理員陳漢胤打電話
    告知我太太李綺敏的汽車大燈沒有關，我就下樓去關燈，我
    帶著我家的狗「花花」一起下樓，「花花」跑在我前面，當
    我走到1 樓樓梯間時，發現「花花」朝我跑過來，後面有一
    隻沒有牽繩的狼狗（即被告飼養的狗「瑪莉」）在追「花花
    」，「花花」就跑到樓梯間我的身後，我就趕快把「花花」
    抱起來。狼犬「瑪莉」是被告飼養的狗，那時候「瑪莉」沒
    有繫繩子，「瑪莉」就直接撲在我身上，我因此而跌倒，「
    瑪莉」壓在我身上的時間大約幾十秒，當下我就大叫，我一
    直掙扎、推牠，「瑪莉」一直要攻擊、咬我，我就用手去擋
    ，因為「瑪莉」有咬我，所以我的手有受傷，我的腳也有受
    傷，是因為我被「瑪莉」撲倒時，以及我跟「瑪莉」扭打而
    造成的。當時我一直大叫，李綺敏應該是聽到我大叫的聲音
    才衝下樓，還有一個3樓的鄰居拿著雨傘衝下來幫忙，後來
    我看到被告牽著另一隻狼犬走過來，這隻狼犬是有繫繩子的
    ，後來有人把第二隻狼犬拉住，李綺敏事後跟我說是她去拉
    的，後來攻擊我的狼犬「瑪莉」就離開我身上，被告在場都
    沒有喝止「瑪莉」，我的狗「花花」在被告的狼犬退開後就
    跑離開樓梯間，在這種情形下，被告帶著2隻狼犬回家，那
    時我全身是傷，地板上一灘血跡，我的狗「花花」也嚇跑了
    ，因為「花花」是非常膽小的狗，我跟李綺敏就去找「花花
    」，鄰居也幫忙一起找，之後李綺敏就帶我去醫院檢查驗傷
    ，後來鄰居幫我找到「花花」，把「花花」載到我驗傷的醫
    院交給我。我的狗「花花」的脖子也有受傷，我驗完傷後，
    就帶「花花」去看獸醫等語（見偵卷第159至161頁、本院11
    0年度易字第494號卷【下稱易卷】第320至323頁），所述遭
    狼犬「瑪莉」撲倒，並用手去阻擋狼犬「瑪莉」攻擊之位置
    ，核與診斷證明書之傷勢位置及情節相符，再參以證人李綺
    敏於偵查及本院刑事庭審理時具結證稱：當天管理員陳漢胤
    打電話通知我說車燈沒有關，當時我很累想睡覺，所以原告
    就下樓，之後沒多久我就聽到樓下有慘叫聲，我還愣了一下
    、耽擱一下子，後來我想會不會是原告的叫聲，我穿著睡衣
    就衝到1樓樓梯間，我看到被告牽著一隻狼犬站在一邊，原
    告倒在地上，地上有血跡，還有另一隻狼犬靠原告很近，這
    隻狼犬是沒有繫狗繩子的，當時我非常緊張，我怕2隻狗一
    起攻擊原告，我就把靠近我跟被告的那隻狼犬抓開，當時我
    看到我家的狗「花花」往外衝，靠近原告的那隻狼犬也跟著
    往外衝，原告這時才站起來，我看到原告身上的衣物、手上
    都沾滿血，地上也有一灘血跡。我是第一個到現場的，我沒
    有看到原告被咬的過程，其他鄰居應該也沒有看到，我到現
    場時原告已經被撲在地上，全身是血。我當時急著要帶原告
    去驗傷，但是原告說要先找「花花」，後來我們才去醫院驗
    傷等語（見偵卷第161至165頁、易卷第323至326頁），證人
    陳漢胤於偵查及本院刑事庭審理時證稱：當時我在警衛室，
    有住戶跟我說有車子的車燈沒關，我看監視器發現是李綺敏
    的車燈沒有關，我就打電話請他們下來關車燈，我從監視器
    看到被告牽2隻狼犬在社區花園散步，一隻有牽繩，一隻沒
    有牽繩，因為之前社區有狗隨地大小便的問題，所以我會特
    別注意。過沒多久我看到原告的狗「花花」也出來散步，沒
    有牽狗繩的狼犬（即被告飼養的狗「瑪莉」）就直接往樓梯
    裡面衝，後來我就聽到狗叫聲，我看監視器發現有狗衝到樓
    梯間，我就聽到兩隻狗打起來，我是聽到聲音，我並沒有在
    現場，之後我聽到原告在叫我，我就趕快過去看發生什麼事
    ，我看到原告的手、褲子上都是血，我說趕快先去醫院，我
    看到原告的狗「花花」從樓梯間衝到社區大門口，社區3樓
    的住戶有拿雨傘來幫忙趕狗，他還有大喊說狗咬人，我叫原
    告趕快去醫院，但原告沒有馬上去醫院，他一直在社區裡找
    自己的狗「花花」。我沒有看到狗咬原告的過程，我只看到
    原告全身都是傷，等語（見偵卷第157至159頁、易卷第326
    、327頁），佐以被告於案發當日帶同所飼養之狼犬「瑪莉
    」行經上開地點之際，確實未以繩索拴住或施以任何監督管
    束之器具，上開證據均核與原告所述情節相符。
　3.參以原告於案發當日下午約4時許遭犬隻咬傷後，旋即拍攝
    當日穿著衣物沾染血跡之照片，並於同日下午4時41分許至
    臺北市立聯合醫院陽明院區就診，經診斷確有上述傷勢，嗣
    於同日晚上10時35分許至警局製作調查筆錄，此觀諸原告之
    調查筆錄、當日穿著衣物沾染血跡之照片8張、上開診斷證
    明書在卷可明，其報警、就醫過程時間緊密、連續未間斷，
    則原告於事發突然驚恐之際，應無暇虛構遭被告犬隻咬傷之
    事實，堪信原告之上開傷勢，確係由被告所飼養之狼犬「瑪
    莉」咬傷無疑，被告雖辯稱該等傷勢係「花花」咬傷、「瑪
    莉」反係阻止「花花」咬傷原告云云，然觀諸前述證人證詞
    ，可知最初係「瑪莉」主動衝向原告及「花花」所在樓梯處
    衝去，嗣證人李綺敏、陳漢胤前往時，「花花」仍不斷逃跑
    、「瑪莉」仍繼續追擊「花花」，則上開情狀顯示「瑪莉」
    自始至終均為主動攻擊之一方，而「花花」對於「瑪莉」之
    攻擊既避之唯恐不及，應無突然攻擊自身飼主即原告之理，
    被告上開辯解難認可採。
　4.按飼主應防止其所飼養動物無故侵害他人之生命、身體、自
    由或財產，動物保護法第7條定有明文，被告飼養上開犬隻
    ，本應注意犬隻具有相當之攻擊性，應採取必要之安全防護
    措施，防免該犬隻無故侵害他人之生命、身體，且被告於上
    開時地所攜同之另一隻狼犬有繩索牽引乙情，亦經被告於警
    詢時自陳在卷（見偵卷第8頁），足見被告知悉犬隻本有其
    危險性，詎被告竟疏未注意，未以繩索、鍊繩牽引其飼養之
    狼犬「瑪莉」，亦未為「瑪莉」配戴防咬嘴罩及其餘安全設
    備，任由狼犬「瑪莉」四處遊走、追趕原告所飼養之「花花
    」，原告上前制止而遭「瑪莉」撲倒在地並啃咬、攻擊而受
    有傷害，被告違反上開注意義務而具有過失，昭昭甚明，被
    告之過失行為與原告所受傷勢之間，顯具相當因果關係，亦
    屬明確，被告自應就原告所受損害負損害賠償之責。
　5.本件刑事部分，亦本院刑事庭以110年度易字第494號判決判
    處原告拘役55日，嗣經臺灣高等法院以111年度上易字第279
    號判決撤銷原判決，並改有期徒刑3月確定，有上開判決在
    卷可考，併此說明。
　㈡不法侵害他人之身體或健康者，對於被害人因此喪失或減少
    勞動能力或增加生活上之需要時，應負損害賠償責任；不法
    侵害他人之身體、健康、名譽、自由、信用、隱私、貞操，
    或不法侵害其他人格法益而情節重大者，被害人雖非財產上
    之損害，亦得請求賠償相當之金額；負損害賠償責任者，除
    法律另有規定或契約另有訂定外，應回復他方損害發生前之
    原狀；因回復原狀而應給付金錢者，自損害發生時起，加給
    利息；第1項情形，債權人得請求支付回復原狀所必要之費
    用，以代回復原狀；民法第193條第1項、第195條第1項前段
    、第213條分別定有明文。本件被告應對原告負損害賠償責
    任，已如前述，茲就原告所請求損害賠償之項目及金額分別
    審酌如下：
  1.醫療費部分：查原告因遭被告犬隻咬傷而前往就醫，並因而
    支出醫療費680元，有醫療費單據在卷可查，且該醫療單據
    上載收費時間為事發當日、科別為急診外科，均與本件事發
    時間及急診科別相符，應認此部分之主張為有理由，應予准
    許。
  2.精神慰撫金部分：按不法侵害他人之身體、健康、名譽、自
    由、信用、隱私、貞操，或不法侵害其他人格法益而情節重
    大者，被害人雖非財產上之損害，亦得請求賠償相當之金額
    ，民法第195條第1項前段定有明文。按精神慰撫金之多寡，
    應斟酌雙方之身分、地位、資力與加害之程度及其他各種情
    形核定相當之數額。其金額是否相當，自應依實際加害情形
    與被害人所受之痛苦及雙方之身分、地位、經濟狀況等關係
    決定之，最高法院96年度台上字第513號判決意旨同此見解
    。本院衡諸被告侵權行為之手段、方式、所造成原告身體損
    害及其程度、侵權行為情況、兩造學歷及家庭經濟狀況、本
    院依職權調取之兩造109年財稅收入資料等一切情狀，並參
    酌原告稱：大狼犬撲在我身上我就大叫，我覺得整個社區都
    有聽到，我一直掙扎推牠，這時候被告帶著另一隻大狼狗進
    來，我非常惶恐，因為我在地上，另外一隻大狼狗如果再過
    來咬，會危及我生命。我看到三樓鄰居父子帶著雨傘衝下來
    ，我也看到其他鄰居到樓梯間附近等語（見易卷第321-322
    頁），又依證人李綺敏所證，其聽見慘叫聲後未著拖鞋，穿
    著睡衣即衝下樓，從五樓到一樓有70餘個階梯，不知花了多
    少時間，覺得好長。其當時見到原告仍倒在地上，當下有二
    隻大狼犬，不知哪裡來的力氣就抓起「瑪利」背部的毛等語
    （見易卷第324、325頁），可以想見當時原告內心驚恐，聽
    聞者亦感到情況危急而衝往救援，被告另牽一隻狼犬進入現
    場，目睹原告身處險境，混身是傷，竟站立一旁，既不出聲
    喝斥「瑪利」，亦不出手攔阻，倘若該狼犬見同伴攻擊原告
    而被誘發為相同之攻擊行為，後果不堪設想，並考量原告因
    本案受傷達20處之多，傷勢非微，認原告得請求被告賠償之
    非財產上損害即精神慰撫金，以80,000元為妥適，逾此範圍
    之請求，即為無理由，應予駁回。
  ㈢末按給付無確定期限者，債務人於債權人得請求給付時，經
    其催告而未為給付，自受催告時起，負遲延責任；其經債權
    人起訴而送達訴狀，或依督促程序送達支付命令，或為其他
    相類之行為者，與催告有同一之效力；遲延之債務，以支付
    金錢為標的者，債權人得請求依法定利率計算之遲延利息；
    應付利息之債務，其利率未經約定，亦無法律可據者，週年
    利率為5％，民法第229條第2項、第233條第1項前段、第203
    條分別定有明文。本件原告請求被告損害賠償，屬於未定期
    限債務，是原告請求自本件起訴狀繕本送達被告翌日即110
    年10月13日起至清償日止，按週年利率5％計算之利息，亦屬
    有據。
四、本件事證已臻明確，兩造其餘主張及攻擊防禦方法，於判決
    結果不生影響，爰不一一論述。至於被告聲請調查證據部分
    ，因本件事證已明，應無調查之必要，併此說明。
五、從而，原告依侵權行為法律關係，請求被告給付80,680元及
    自起訴狀繕本送達之翌日即110年10月13日起至清償日止，
    按週年利率5％計算之利息，為有理由，應予准許，逾此範圍
    之請求，則無理由，應予駁回。
六、本件原告勝訴部分係就民事訴訟法第427條第1項適用簡易程
    序所為被告敗訴之判決，依民事訴訟法第389條第1項第3款
    規定，應依職權就原告勝訴部分宣告假執行，原告此部分假
    執行之聲請不另准駁，至原告敗訴部分，其假執行之聲請即
    失所附麗，應併予駁回，並依聲請宣告被告如預供如主文所
    示之擔保，得免為假執行。
七、本件係經本院刑事庭以裁定移送前來，依刑事訴訟法第504
    條規定，免納裁判費，迄本院言詞辯論終結止，當事人並無
    任何其他訴訟費用之支出，自無諭知訴訟費用負擔之必要，
    併此敘明。 
中　　華　　民　　國　 111　　年　　6 　　月　　 2　　日
                  士林簡易庭法  官  陳紹瑜 
以上正本係照原本作成。
如不服本判決，應於判決送達後20日內，向本院提出上訴狀並應
記載上訴理由，如於本判決宣示後送達前提起上訴者，應於判決
送達後20日內補提上訴理由書（須附繕本）。             
中　　華　　民　　國　 111　　年　　6 　　月　　 2　　日
                            書記官  詹禾翊